臺灣高雄地方法院民事裁定
111年度小上字第53號
上  訴  人  邱光復  
被上訴人    鍾宗融  
上列當事人間請求損害賠償事件，上訴人對於民國111年4月22日
本院鳳山簡易庭110年度鳳小字第1390號民事判決提起上訴，本
院裁定如下：
    主  文
上訴駁回。
第二審訴訟費用新臺幣壹仟伍佰元由上訴人負擔。
    理  由
一、按民事訴訟法第436條之24第2項、第436條之25條規定，對
    於小額程序之第一審裁判上訴，非以其違背法令為理由，不
    得為之；上訴狀應記載上訴理由，表明下列各款事項：(一)
    原判決所違背之法令及其具體內容。(二)依訴訟資料可認為
    原判決有違背法令之具體事實。所謂違背法令，依同法第
    436條之32第2項準用第468條、第469條第1款至第5款規定，
    係指判決不適用法規或適用不當者，為違背法令；判決有同
    法第469條規定所列第1款至第5款情形之一者，為當然違背
    法令。是對於小額程序之第一審裁判提起上訴時，如係以第
    一審判決有不適用法規或適用法規不當為上訴理由時，其上
    訴狀或理由書應有具體之指摘，並揭示該法規之條項或其內
    容，若係成文法以外之法則，應揭示該法則之旨趣，倘為司
    法院解釋或最高法院之判例，則應揭示該判解之字號或其內
    容。上訴狀或理由書如未依此項方法表明者，即難認為已對
    小額程序之第一審判決之違背法令有具體之指摘，其上訴自
    難認為合法。至上訴理由若係就原審取捨證據、認定事實之
    職權行使，指摘其為不當，而非具體表明合於不適用法規、
    適用法規不當或民事訴訟法第469條第1款至第5款所列各款
    之情形，難認對該判決之如何違背法令已有具體之指摘，應
    認其上訴為不合法。又上訴不合法者，依同法第436條之32
    第2項準用第471條第1項、第444條第1項規定，法院毋庸命
    其補正，逕以裁定駁回之。 
二、上訴意旨略以：㈠從錄影光碟中只能看出上訴人在倒車過程
    中極為接近被上訴人之自用小客車，並無法直接證明上訴人
    之車有撞擊並造成該車受有若干損害，故原審在採證及認定
    事實上顯違證據法則，有判決適用法則不當之違背法令。㈡
    原審就鈑金及烤漆部分未計算折舊，亦屬判決違背法令等語
    等語。並聲明：⒈原判決不利於上訴人部分廢棄。⒉上廢棄部
    分，被上訴人在第一審之訴駁回。
三、經查，上訴人所執前述上訴理由，無非係就原審所為取捨證
    據、認定事實之職權行使予以爭執，未具體表明原判決合於
    不適用法規、適用法規不當或民事訴訟法第469條第1款至第
    5款所列各款之情形，難認上訴人已具體表明原判決有何違
    背法令情事，揆諸前開規定及說明，其上訴自非合法，應予
    駁回。
四、於小額訴訟之上訴程序，法院為訴訟費用之裁判時，應確定
    其費用額，民事訴訟法第436 條之19第1 項、第436 條之32
    第1 項規定甚明。本件上訴人小額訴訟之上訴，既經駁回，
    關於第二審訴訟費用自應由上訴人負擔。查本件第二審訴訟
    費用為1,500 元，揆諸前開規定，應由上訴人負擔，爰併予
    確定如主文第2 項所示。
五、據上論結，本件上訴為不合法，裁定如主文。 
中　　華　　民　　國　　111 　年　　5 　　月　　27　　日
                 民事第八庭審判長法  官 洪培睿
                                 法  官 黃顗雯
　　　　　　　　　　　　　　　　 法  官 吳芝瑛
以上正本係照原本作成。　　　　　　　　　　　　　　　　 
本裁定不得抗告。　
中　　華　　民　　國　　111 　年　　5 　　月　　27　　日
                                 書記官 劉玟君